【裁判字號】    99,小上,89
【裁判日期】    990820
【裁判案由】    侵權行為損害賠償
【裁判全文】
臺灣臺北地方法院民事裁定              99年度小上字第89號
上  訴  人  乙○○
被上訴人    甲○○
上列當事人間侵權行為損害賠償事件，上訴人對於中華民國99年
6月8日本院臺北簡易庭99年度小字第98號第一審判決提起上訴，
本院裁定如下：
    主  文
上訴駁回。
第二審訴訟費用新台幣壹仟伍佰元由上訴人負擔。
    事實及理由
一、本件上訴意旨略以：被上訴人收受原為伊所有而遭竊之
    SHARP 牌WX -T91型手機（序號000000000000000號，下稱系
    爭手機），致伊除受有系爭手機、手機記憶卡等損失外，尚
    因喪失原有門號（0000000000）使用權，需賠付遠傳電信股
    份有限公司門號月租費；又因上訴人認為該門號不好用而提
    前解約，另辦其他門號（0000000000），支出提前解約之手
    機補貼款及新門號月租費；系爭手機被竊後，上訴人因無門
    號可用而另行申辦新門號（0000000000），並繳交該門號之
    月租費，以上共計受有新台幣（下同）47,350元之損失，詎
    原審僅判命被上訴人給付伊15,790元，並依此指摘原審判決
    違法云云。
二、按對於小額程序之第一審裁判上訴，非以其違背法令為理由
    ，不得為之；上訴狀內應記載上訴理由，表明原判決所違背
    之法令及其具體內容，及依訴訟資料可認為原判決有違背法
    令之具體事實，民事訴訟法第436條之24第2項、第436條之
    25 條分別定有明文。又依同法第436條之32第2項準用第468
    條及第469條第1款至第5款規定，判決不適用法規或適用不
    當者，為違背法令，其判決有同法第469條第1款至第5款所
    列情形之一者，為當然違背法令。是當事人於小額訴訟程序
    提起上訴，如依民事訴訟法第468條規定，以第一審判決有
    不適用法規或適用法規不當為理由時，其上訴狀或理由書應
    有具體之指摘，並揭示該法規之條項或其內容，若係成文法
    以外之法則，應揭示該法則之旨趣，倘為司法院解釋或最高
    法院之判例，則應揭示該判解之字號或其內容，如以民事訴
    訟法第469條第1款至第5款所列各款情形為理由時，其上訴
    狀或理由書應揭示合於該條款之事實，上訴狀或理由書如未
    依此項方法表明者，即難認為已對第一審判決之違背法令有
    具體之指摘，其上訴自難認為合法。再小額訴訟程序當事人
    於第二審程序不得提出新攻擊或防禦方法，民事訴訟法第
    436 條之28第1項定有明文。而小額訴訟程序當事人在第一
    審法院未主張之事實，至上訴審始行主張者，應與在上訴審
    提出新攻擊防禦方法同論。是小額訴訟程序上訴人未於第一
    審主張某項事實，至第二審始行主張，並以之為指摘原判決
    違背法令之上訴理由者，其上訴自亦不能認為合法（最高法
    院20 年上字第439號判例意旨參照）。
三、核上訴人前開所述，就其因系爭手機遭竊所受損失，另提出
    明細表、繳費單據，更正損害金額為47,350元部分，係以未
    於第一審主張，迨上訴後始行主張之新攻擊防禦方法據為上
    訴之理由；而其餘上訴意旨，並未指出原判決有何不適用法
    規或適用法規不當之情事，更未指明原審所違背或不適用之
    法律條項、法則旨趣、判解內容，僅就原審證據取捨事實認
    定之職權行使範圍泛為指摘，自難認上訴人對原判決之如何
    違背法令已有具體之指摘，依前開說明，其上訴自非合法。
    而依民事訴訟法第436條之32第2項準用同法第471條第1項「
    上訴狀內未表明上訴理由者，上訴人應於提起上訴後20日內
    ，提出理由書於原第二審法院；未提出者，毌庸命其補正，
    由原第二審法院以裁定駁回之」規定，上訴人就上開合法要
    件之欠缺，迄未補提上訴理由，是依前揭說明，自應認其上
    訴不合法，逕以裁定駁回之。
四、本件第二審訴訟費用，確定為如主文第2項所示之金額。
五、依民事訴訟法第436 條之32第1 項、第2 項、第444 條第1
    項前段、第436 條之19第1 項、第95條、第78條，裁定如主
    文。
中    華    民    國    99    年    8     月    20    日
              民事第三庭  審判長法  官  丁蓓蓓
                                法  官  黃明發
                                法  官  陳怡雯
以上正本係照原本作成。
不得抗告。
中    華    民    國    99    年    8     月    20    日
                                書記官  鄭美華

司法院資訊處製作；財團法人民間司法改革基金會備份。
